André Luiz da Silva

Engenheiro de Software

☐ jobs@andresilva.cc

% +55 47 99900-1415

⊕ andresilva.cc

github.com/andresilva-cc

Um engenheiro de software com experiência profissional em sistemas web e aplicativos mobile. Liderou e participou do projeto e desenvolvimento de aplicações para empresas públicas e privadas nos mais diversos segmentos, utilizando linguagens de programação e ferramentas como JavaScript, TypeScript, Vue.js, Drupal, PHP, Laravel, Node.js e NativeScript.

Experiência

CEO & Co-Founder @ Nuxstep

Jun 2018 - Out 2021

- Planejou e desenvolveu projetos de software
- Auxiliou na execução de projetos de infraestrutura de TI
- Auxiliou nas atividades cotidianas de setores como administrativo, comercial, financeiro, suporte, entre outros
- Desenvolveu um plugin que integra o SDK do Spotify no NativeScript

Estagiário de Desenvolvimento de Software @ Gmaes Telecom

Mar 2017 - Dez 2018

- Auxiliou no desenvolvimento de um sistema de estoque web para a Prefeitura de Francisco
 Beltrão utilizando Vue.js e Laravel
- Planejou, desenhou e desenvolveu o novo site do Conselho Federal de Engenharia e Agronomia
 (CONFEA) utilizando Drupal
- Desenvolveu uma integração entre a plataforma de e-commerce Nuvemshop e a integradora de marketplace SkyHub
- Implantou aplicações em servidores Linux e Windows

Educação

UNIVALI - Universidade do Vale do Itajaí

2015 - 2019

Node.js

Bacharel em Ciência da Computação

Tecnologias

HTML **Express** CSS SQL NativeScript Sass JavaScript Flutter Adobe XD **TypeScript** Vue.js Figma Drupal Java PHP Shell Script Laravel Linux

Windows Server